臺灣板橋地方法院刑事判決　　　　　　　　　　　　　　九十年度易字第五五八號
　　公　訴　人　臺灣板橋地方法院檢察署檢察官
　　被　　　告　乙○○
右列被告因毀損案件，經檢察官提起公訴（八十八年度偵字第一三一一一號），本院
判決如左：
    主  文
乙○○無罪。
    理  由
一、公訴意旨略以：被告乙○○與告訴人丁○○原係男女朋友關係，二人自民國八十
    一年間起，同居於臺北縣板橋市○○○路○段三十四巷二號二樓被告之住處，嗣
    因告訴人另結新歡，二人感情交惡且債務不明，被告被迫搬離上開住處，乃心有
    不甘，竟於八十七年十二月間，夥同六名不詳姓名年籍男子，進入上開住宅，砸
    毀屋外電話線、鐵門、木門、屋內擺設之電視機螢幕、客廳內玻璃窗、桌面玻璃
    、飲水機、電話、鐵櫃玻璃、魚缸、電鍋、梳妝台玻璃、廚房玻璃、飯廳玻璃櫃
    及馬桶等物，致令不堪用，足生損害於告訴人。因認被告乙○○涉犯刑法第三百
    五十四條毀損罪嫌云云。
二、按犯罪事實應依證據認定之，無證據不得推定其犯罪事實，刑事訴訟法第一百五
    十四條定有明文。所謂認定犯罪事實之證據，係指足以認定被告確有犯罪行為之
    積極證據而言，該項證據自須適合於被告犯罪事實認定，始得採為斷罪資料。苟
    未能發現相當證據，或證據不足以證明，自不能以推測或擬制之方法，以為裁判
    基礎，亦分別有最高法院二十九年度上字第三一○五號、四十年度臺上字第八六
    號判例意旨可資參照。又告訴人之指訴，係以使被告受刑事訴追為目的，是其陳
    述是否與事實相符，仍應調查其他證據以資審認，最高法院五十二年度臺上字第
    一三○○號判例復可參考。
三、公訴意旨認被告乙○○涉犯毀損罪嫌，無非係以告訴人之指訴、證人丙○○之證
    述及卷附毀損照片等為主要論據。惟訊據被告堅決否認有任何毀損告訴人物品之
    犯行，辯稱：臺北縣板橋市○○○路○段三十四巷二號二樓係伊所有之房屋，其
    內之家具亦為伊所有，僅偵查卷六十五頁下方照片中之書架係丁○○所有。伊並
    未於八十七年十二月四日至上開處所毀損物品，且上開處所內被毀損之物品大多
    為伊所有，伊豈有可能毀損自己之物等語。經查：
  (一)告訴人指述內容，無非係轉述證人丙○○所述內容，而非親身見聞。至於證人丙○○於警訊中證稱：伊至臺北縣板橋市○○○路○段三十四巷二號二樓找丁○○
    ，但丁○○不在，伊便要返家，走到巷口時見到乙○○帶六名男子至丁○○家，
    伊便在車上，結果聽到屋內有砸東西之聲音等語（見八十七年十二月四日警訊筆
    錄）。至本院訊問中則改稱：當天伊去找丁○○，但沒找到人，之後伊下樓要返
    家，經過一樓門旁時看到乙○○帶人要進丁○○家，伊就躲在樓下門旁，有聽到
    樓上砸門及敲玻璃之聲音，後來透過伊同居人鍾姓女子以電話聯絡丁○○等語（
    見本九十一年四月十七日訊問筆錄）。是證人丙○○前後證述其親身經歷過程已
    有不一。又告訴人於本院中陳稱：伊於八十七年十二月四日回家時，見到丙○○
    在樓下，丙○○跟伊說乙○○剛離開云云（見同日訊問筆錄），是核證人丙○○
    與告訴人所述亦不一致。而被告與告訴人自八十六年間即交惡甚深，自不能僅具
    告訴人及證人丙○○反覆不一之片面指訴，遽入被告於罪。
  (二)臺北縣板橋市○○○路○段三十四巷二號二樓房屋，自七十八年五月一日起，即
    登記為被告乙○○所有，有板橋市○○段○○○六六建號建物登記謄本一份在卷
    足據。而被告與告訴人自八十一年間起在上開處所同居，亦據被告、告訴人詳陳
    在卷。是該址內之家具等物品，非定然為告訴人所有，自不能僅憑告訴人片面之
    詞，據認該住處內之動產均為告訴人所有。而參以卷附毀損照片（偵查卷六十頁
    至六十八頁）所示，被毀損之物中之門板、玻璃窗、玻璃門、馬桶、廚櫃等物，
    均為一般住宅所必要之附建設備，應係被告購買房屋自行居住之時即已存在，豈
    有可能係告訴人八十一年間遷入後始由告訴人購置？又照片中之梳妝台、電線箱
    ，更不可能係告訴人自行購置使用。足見被告所辯：告訴人指稱被毀損之物，除
    書櫃以外，均為伊所有等語，並非虛言。而告訴人片面指稱卷附照片所示被毀損
    之物均為伊所有云云，既乏實證相佐。又核以上開建物既為七十八年間由被告購
    得，豈有可能所有家具均為告訴人所有，足見告訴人所述與常情不符，且並無任
    何實據足證告訴人所述為實，其片面空言自難令人採信。
  (三)告訴人雖又提出里長證明、甲○○口卡片、犯罪資料等在卷，惟係有關八十八年
    三月間被告乙○○恐嚇告訴人案件之證據，該部分事實業經本院判決，經臺灣高
    等法院九十年度上易字第三○二五號判決確定，有上開判決在卷可稽。且上開證
    據與本件被告八十七年十二月四日之毀損罪嫌並不相涉，本院自無從置喙審酌，
    應予敘明。
  (四)綜上所述，證人丙○○前後證述既不一致，且與告訴人所述亦不符合，自無從證
    明被告有於上開時、地毀損告訴人所有之物。且告訴人僅以片面之詞，指稱被毀
    損之物均為其所有，亦難遽為不利被告之推定。此外，復查無其他積極證據足證
    被告乙○○有公訴人所指毀損犯行，揆以首揭意旨，本件被告所犯毀損罪嫌既屬
    不能證明，自應為被告無罪之諭知。
據上論斷，應依刑事訴訟法第三百零一條第一項，判決如主文。
本案經檢察官洪家原到庭執行職務。
中      華      民      國    九十一    年      五      月      三      日
                                      臺灣板橋地方法院刑事第六庭
                                              法  官  林漢強
右正本證明與原本無異。
如不服本判決，應於判決送達後十日內，向本院提出上訴狀。
                                              書記官  黃大千
中      華      民      國    九十一    年      五      月      三      日
